

Muhammad Naufan Sabily Firdaus

Purwakarta, Pondok Jaya Indah G2 07, RT:51/RW:13

089606484725

muhamadnaufan7@gmail.com 🔽

https://www.linkedin.com/in/mu in hammad-naufan-18427925a/

Saya seorang mahasiswa tingkat akhir yang memiliki ketertarikan bekerja di bidang Full-Stack Web. Terampil menggunakan PHP, JavaScript, Jquery, MySQL, Codeigniter. Jujur, disiplin dan mampu bekerja dengan baik dalam tim. Pernah aktif dalam kegiatan Magang dan pengalaman project seperti membuat dan pengembangan website MADISPUR di Dinas Komunikasi dan Informasi Kabupate Purwakarta, dan Magang Studi independen Kampus Merdeka mengambil program Full-Stack Developer.

Keahlian

Javascript, PHP, Jquery, HTML, Codeigniter, CSS, Boostrap, Mysql, React Native, AdminLTE, Git, Rest API Microsoft Office, Bahasa Indonesia (Native), Bahasa Inggris (Tingkat Dasar)

Pengalaman Kerja

SEP 2021 - DES 2021

Full-Stack Web (Praktek Kerja Lapangan).

DINAS KOMUNIKASI DAN INFORMASI KABUPATEN PURWAKARTA

- Menganalisa sistem yang akan dibangun.
- Membuat struktur sistem database.
- Membuat aplikasi koding.
- Implementasi aplikasi.
- Pengembangan menggunakan framework Codeigniter.
- Memahami metode MVC.

FEBRUARY 2022 - JULY 2022

Full-Stack Web (Studi Independen).

BINAR ACADEMY - PT. LENTERA BANGSA BENDERANG

- Mengetahui Pengantar Dunia Pemrograman.
- Menguasai kemampuan dasar untuk membuat halaman web.
- Memahami logika-logika dasar javascript.
- Mampu menjalankan code dan melakukan kolaborasi dengan developer lain dalam proses system development.
- Melakukan perancangan database.
- Mampu menerapkan OOP dan DOM dalam pengembangan web.
- Merancang arsitektur dan dokumentasi API.
- Mampu membuat tampilan web dengan menggunakan ReactJS.
- Melakukan unit testing dan deployment.

Pengalaman Projek & Organisasi

MARET 2022 – JUNI 2022

Full-Stack Web Developer / DINAS KOMUNIKASI DAN INFORMASI KABUPATEN PURWAKARTA (madis.purwakartakab.go.id).

- Menganalisa sistem yang akan dibangun.
- Membuat struktur sistem database.
- Membuat aplikasi koding.
- Debugging.
- Trial and error application.
- Implementasi aplikasi.
- Maintenance application.
- Perbarui dengan subversi.
- Backup support.
- Pengembangan menggunakan framework Codeigniter.
- Memahami metode MVC.
- Upload server control panel.

Education

2018 - NOW

Sekolah Tinggi Teknologi Wastukancana Purwakarta / Teknik Informatika

2014 - 2017

SMK Negeri Purwakarta / Teknik Sepeda Motor

Activities / Hobby

Mahasiswa, Travelling, Olahraga & Social Media content creation.